【裁判字號】    97,訴,141
【裁判日期】    970729
【裁判案由】    強盜等
【裁判全文】
臺灣苗栗地方法院刑事判決            97年度訴字第141號
公  訴  人  臺灣苗栗地方法院檢察署檢察官
被      告  丁○○
                      237巷.
選任辯護人  張智宏律師
被      告  乙○○
                    （羈押於台灣苗栗看守所）
指定辯護人  王士銘律師
被      告  癸○○
                      興隆6巷.
指定辯護人  周敬恆律師
被      告  壬○○
指定辯護人  許志盟律師
上列被告等因強盜等案件，經檢察官提起公訴（97年度偵字第
500號、第795號），本院判決如下：
   主  文
丁○○犯附表編號一至五所示之罪，分別判處如附表編號一至五
號之刑，如附表編號一至五號沒收欄所示之物均沒收；應執行有
期徒刑拾捌年，如附表編號一至五號沒收欄所示之物均沒收。
乙○○犯附表編號一至五所示之罪，分別判處如附表編號一至五
號之刑，如附表編號一至五號沒收欄所示之物均沒收；應執行有
期徒刑拾捌年，如附表編號一至五號沒收欄所示之物均沒收。
癸○○犯附表編號二至五所示之罪，分別判處如附表編號二至四
號之刑，如附表編號二至五號沒收欄所示之物均沒收；應執行有
期徒刑拾陸年，如附表編號二至五號沒收欄所示之物均沒收。
壬○○犯附表編號四至五所示之罪，累犯，分別判處如附表編號
四至五號之刑，如附表編號四至五號沒收欄所示之物均沒收；應
執行有期徒刑拾伍年，如附表編號四至五號沒收欄所示之物均沒
收。
    事   實
一、丁○○無前科紀錄，其因賭博向地下錢莊借貸而負有債務，
    夥同認識二十幾年之乙○○（曾於76年間因搶奪等罪，經判
    處有期徒刑9 年6 月，後經減刑為9 年5 月，於80年9 月3
    日假釋，於84年12月26日假釋期滿，之後均無犯罪前科紀錄
    ），基於意圖為自己不法所有之犯意聯絡，於附表編號一所
    示之時間、地點，以附表編號一所示之手段竊取丙○○所有
    之車牌號碼LU─9984號車牌兩面，得手後，再將該兩面車牌
    懸掛在乙○○所有引擎號碼為AA-AN05888號之墨綠色、三陽
    廠牌自用小客車上（其原車牌號碼為6630─NS號，於拆卸後
    即放置於車上），以逃避警察之追緝。
二、丁○○與丑○○於91年間為居住於三義之鄰居關係。丁○○
    提議並夥同乙○○、癸○○（88年因竊盜案件，經法院判處
    有期徒刑6 月，緩刑2 年，之後即無犯罪紀錄），於附表編
    號二所示之時間、地點，以附表編號二所示之手段，強取丑
    ○○身上之現金新台幣（下同）約5 千元及丑○○所使用之
    渣打國際商業銀行三義分行提款卡1 張，並於附表編號二所
    示之時間、地點，以附表編號二所示之手段，推由乙○○戴
    預先在苗栗市佳福商場購買之頭套及口罩，在台中縣外埔鄉
    台中商業銀行外埔分行自動提款機接續詐領2 萬元5 次及7
    千元1 次，合計接續詐領10萬7 千元，得手後，再交付2 千
    元給丑○○，要其於大甲鎮○○○○○路邊下車搭乘計程車
    回家並不准報警。丁○○等人則將所搶得款項，其中1 萬元
    分給癸○○，其餘則由丁○○、乙○○平分。
三、丁○○夥同乙○○、癸○○為犯案後逃避追緝之用，於附表
    編號三所示之時間、地點，以附表編號三所示之手段，使用
    三叉梅花扳手，拆卸竊取寅○○所有車牌號碼7253─KX號車
    牌兩面（該車輛於96年12月28日上午8 時許，在苗栗縣公館
    鄉玉泉村17鄰玉泉167 號前，經寅○○發現失竊），得手後
    ，懸掛在乙○○所有引擎號碼為AA-AN05888號之墨綠色、三
    陽廠牌自用小客車上，以逃避警察追緝（並將附表編號一竊
    得之LU─99 84 號車牌隨意丟棄，而未尋獲）。
四、壬○○於88年間因詐欺等案件，經法院判處有期徒刑7 月、
    4 月，並定應執行有期徒刑10月，於92年9 月4 日執行完畢
    ，並於96年間有觀察勒戒之紀錄，目前在監執行因施用毒品
    案件判處有期徒刑10月部分。丁○○夥同乙○○、癸○○及
    壬○○，於附表編號四所示之時間、地點，以附表編號四所
    示之手段，強盜庚○○1,700多元、戊○○2,000多元、甲○○2,200多元、己○○1, 100多元，合計6,000多元、庚○○
    之摩托羅拉廠牌手機1支、及己○○之皮包1個（內有身份證
    駕照等物）得手後，現金交由丁○○保管，以支應四人之交
    通、住宿、飲食等花費，其餘物品則隨意丟棄。
五、丁○○夥同乙○○、癸○○及壬○○，於附表編號五所示之
    時間、地點，以附表編號五所示之手段，強取子○○所有之
    現金8,700 元，得手後，現金由丁○○保管，以支應四人之
    交通、住宿、飲食等花費，並將如附表編號三所竊得7253─
    KX號車牌隨意丟棄，而將原6630─NS號車牌還原懸掛於車上
    ，之後，四人即駕車前往苗栗市新英里米南汽車旅館208 房
    住宿休息。
六、嗣於97年1月24日晚上7時許，乙○○駕駛6630─NS號車輛，
    搭載丁○○、癸○○、壬○○，在台北縣新莊市○○路531
    號尚成小客車租賃有限公司（下稱尚成租賃公司），由乙○○租用車牌號碼7601─MP號自用小客車（其所駕駛之6630─
    NS號車輛，則暫停於尚成租賃公司內），準備處理債務，而
    於同年月25日下午3 時50分許，經警據報循線在新莊市○○
    路55號珈多利汽車旅館106 號房，拘提丁○○、癸○○、乙○○及壬○○等人到案而查獲，並在上述租用之7601─MP號
    自用小客車上查扣作案使用之西瓜刀3 支、頭套4 個、手套
    2 雙、口罩1 個、三叉梅花扳手2 支等物，及同日下午6 時
    1 0 分許，在車牌號碼6630─NS號車上，查扣乙○○所有作
    案及詐領款項時所用帽子1 頂、頭套1 個、口罩1 個、塑膠
    束帶6 條，及強盜財物後由丁○○記帳之記事本1 本等物，
    再於同日晚上10時許，在苗栗市○○路426 號6 樓之3 乙○○租屋處，查扣乙○○詐領贓款時所穿著之上衣1 件等物。
七、案經丑○○、子○○訴請苗栗縣警察局苗栗分局報請台灣苗
    栗地方法院檢察署檢察官偵查起訴。
      理由
壹、程序方面，有關證據能力部分：刑事訴訟法第159 條第1 項
    雖規定，被告以外之人於審判外之言詞或書面陳述，除法律
    有規定外，不得作為證據。惟同法第159 條之5 明定：「被
    告以外之人於審判外之陳述，雖不符前4 條之規定，而經當
    事人於審判程序同意作為證據，法院審酌該言詞陳述或書面
    陳述作成時之情況，認為適當者，亦得為證據。」、「當事
    人、代理人或辯護人於法院調查證據時，知有第159 條第1
    項不得為證據之情形，而未於言詞辯論終結前聲明異議者，
    視為有前項之同意。」，其立法理由在於傳聞證據未經當事
    人之反對詰問予以核實，乃排斥其證據能力。惟當事人如放
    棄對原供述人之反對詰問權，於審判程序表示同意該等傳聞
    證據可作為證據，此時，法院除認該傳聞證據欠缺適當性外
    ，自可承認其證據能力。又當事人、代理人或辯護人於調查
    證據時，知有刑事訴訟法第159 條第1 項不得為證據之情形
    ，卻表示「對於證據調查無異議」、「沒有意見」等意思，
    而未於言詞辯論終結前聲明異議者，應視為已有將該等傳聞
    證據採為證據之同意，最高法院93年度台上字第3533號、94
    年度台上字第2976號判決亦採同一見解。經查：被告壬○○
    之指定辯護人於準備程序中對於共同被告癸○○於警詢之筆
    錄認為屬被告以外之人，在審判以外之陳述，沒有證據能力
    （本院卷第96頁最後1-2 行），後於本院審理時已經不再爭
    執證據能力（本院卷第320 頁），至於本案其餘被告及選任
    辯護人、指定辯護人、檢察官於本院審判期日，對於下列經
    本院調查之證據方法，均表示對證據能力不爭執，復於審判
    期日就本院一一提示之前揭證據方法於言詞辯論終結前（本
    院卷第309 頁至第320 頁），均亦未就所調查之證據主張有
    刑事訴訟法第159 條第1 項不得為證據之情形，是參照上開
    說明要旨，本案經調查之證據，均有證據能力，合先敘明。
貳、實體部分
一、被告丁○○、乙○○對於附表編號一所示之時間、地點，以
    附表編號一所示之手段，共同拆卸丙○○所有車牌號碼LU─
    9984號車牌兩面之事實，被告丁○○於本院審理坦白承認（
    本院卷第23頁、第87頁，第336 頁）、被告乙○○於本院訊
    問時於原否認，後於審理中承認，本件復有證人丙○○於警
    察局之證詞（第500 號偵查卷一第61頁到第62頁警詢筆錄）
    及掛上述偷竊車牌作案之翻拍照片可證（同上偵卷第159 頁
    至第163 頁），堪認被告等人自白與事實相符，足以認定為
    真實。
二、被告丁○○、乙○○、癸○○於附表編號二所示之時間、地
    點，以附表編號二所示之手段強盜被害人丑○○之事實，均
    於本院審理坦白承認（被告乙○○、癸○○於訊問時原否認
    ，後承認，本院卷第88頁、第24頁、第336 頁），復有證人
    丑○○於警詢之證詞可憑（第500 號偵查卷一第63頁到第72
    頁），並有丑○○指認被告照片2 張（第500 號偵查卷一第
    148 頁、第158 頁）、被告乙○○提款時之照片及提款時穿
    著之上衣口罩、頭罩、車輛及其他共犯徘徊等待之照片（同
    上偵卷第167 頁至第178 頁、第156 頁至第157 頁）、新竹
    國際商業銀行丑○○帳戶存摺影本（第500 號偵查卷一第83
    頁）、受理刑案紀錄表、報案三聯單、重大刑案通報單、丑
    ○○所有渣打國際商業銀行三義分行存簿及遭詐領之交易紀
    錄、乙○○戴頭套口罩詐領款項之監視錄影紀錄照片、扣案
    丁○○記載強盜10萬7 千元之記事本1 本等可證，足認被告
    等人之自白與事實相符，應堪採信為真實。
三、被告丁○○、乙○○、癸○○於附表編號三所示之時間、地
    點，以附表編號三所示之手段竊取寅○○所有車牌號碼7253
    ─KX號車牌之事實，於本院審理時坦白承認（本院卷第336
    頁），復有證人寅○○於警察局之證詞（第500 號偵查卷二
    第355 頁警詢筆錄）及被害人子○○證述：被告等掛上述偷
    竊車牌駕駛車輛插在其車後面阻止其離開強盜其8,700 元之
    證詞可證（本院卷第301 頁），堪認被告丁○○、乙○○、
    癸○○等人之自白與事實相符，應堪為真實。
四、被告丁○○、乙○○、癸○○對於編號四所示之時間、地點
    ，以附表編號四所示之手段，強盜被害人庚○○1,700 多元
    、戊○○2,000 多元、甲○○2,200 多元、己○○1, 100多
    元，合計6,000 多元、庚○○之摩托羅拉廠牌手機1 支、及
    己○○之皮包1 個（內有身份證駕照等物），及所搶得之現
    金則交由丁○○保管，以支應四人之交通、住宿、飲食等花
    費，其餘物品則隨意丟棄之事實，於本院審理時坦白承認（
    本院卷第336 頁），被告壬○○固承認有搭車前往，但否認
    參與犯行，辯稱：在車上睡覺，並未下車云云，然查，本件
    事實有被害人庚○○（偵字第500 號第63頁）、戊○○、甲○○、己○○之指述，台中縣沙鹿鎮光田醫院診斷證明書（
    證明97年1 月21日被害人戊○○遭被告乙○○、癸○○進入
    庚○○外埔鄉住處搶錢，並遭被告癸○○手持之西瓜刀劃傷
    而就醫等事實。）、和解書（本院卷第104 頁）可證，足認
    被告丁○○、乙○○、癸○○等人之自白與事實相符，本件
    所爭執的是被告壬○○事前是否與被告丁○○等人有犯意聯
    絡，其留在車內係分擔強盜之部分行為，還是如其辯稱「是
    在車內睡覺，並不知道其等要下車入屋行搶」？其是否為附
    表編號四之共犯？經查，其中(1)被告壬○○於警察局偵訊時
    供述：「我當日有喝酒，與丁○○沒有下車…丁○○提議行
    搶，並說等一下癸○○與乙○○拿西瓜刀下車行搶，我跟丁○○留在車上，我本來要下車，之後我說我有一點醉所以沒
    有下車行搶…」（偵字第795 號第33頁至第37頁），於偵查
    時供述：「警詢筆錄實在…」（偵字500 號卷二第186 頁）
    ，而其在檢察官聲請羈押當日，尚未查獲附表編號四之事實
    ，而到97年2 月15日檢察官偵訊時詢問其對於丁○○所述附
    表編號四之事實，有何意見？被告壬○○回答：「總共有5
    個人，另外一個人是丁○○所帶來，我喝酒，不清楚是4 個
    人或5 個人…自己沒有進去，在車上睡覺，我不知道誰進去
    ，癸○○與丁○○有無下車我不知道…半路時我才醒過來，
    丁○○有跟我講，他去外埔處理他欠人家6 萬元債務，對方
    要他先拿3 萬元，他說月底再給對方」（500 號卷二第327
    頁最後一行、第328 頁），其於本院審理時仍辯稱：「有5
    個人前往」（本院卷第199 頁）。綜上所述，被告壬○○於
    警察局調查時係明白被告丁○○等人提議要持西瓜刀去台中
    縣外埔鄉庚○○之住處行搶，並供述其本來要下車行搶，因
    酒醉而未下車，與被告乙○○供稱：「在喝酒已經商議到台
    中縣外埔鄉行搶」及被告丁○○供稱「在住宿旅館時已經商
    議行搶籌錢」相符，此亦與其等在行搶前已經購買作案之工
    具及行竊車牌掩飾犯案之情節一致，足證被告壬○○與被告
    丁○○等人在作案前就已經商議在台中縣外埔鄉行搶之過程
    ，因此被告乙○○供稱：「丁○○說是教訓，所謂教訓就是
    入屋持刀搶錢」（本院卷第291 頁最後一行），與被告壬○○所稱：「處理6 萬元債務」應該都是指向其等與被告丁○○等人要去持刀搶錢。又查，(2)被告丁○○於97年1 月29日
    警察局供述：「與乙○○、癸○○、壬○○早於米蘭汽車旅
    館住宿就已商議搶錢籌錢使用，4 人一起去苗栗市佳福賣場
    買2 支西瓜刀、2 個頭套、手套2 雙…由乙○○與壬○○下
    車入屋內行搶，我跟癸○○在車內…所偷得錢由我保管負責
    繳交住宿、油資吃飯等費用，4 人聚在一起是準備隨時出去
    一起作業…」、而其於97年1 月29日偵查中證述：「回外埔
    拿東西，與乙○○、癸○○、壬○○一起去，剛好經過，乙○○與壬○○進去，我跟癸○○在外面等，乙○○與壬○○
    矇面拿西瓜刀搶6-7 千元及手機，包包，手機及包包後來丟
    棄…」（偵字500 號卷二第216 頁至第220 頁、第240 頁至
    第241 頁、偵字第795 號卷第8 頁至第10頁）、於97年3 月
    4 日檢察官偵訊改稱：「乙○○與壬○○進去」（同上卷第
    346 頁），然於97年5 月27日審理中，經檢察官交詰問結證
    ：「（檢察官問：《同卷216 頁》倒數第4 行，外埔鄉○○
    路33號打麻將那個案子，你說你把車子停在他家隔壁，由乙○○、壬○○下車進入屋內行搶，然後再看《217 頁第6 行
    》，乙○○、壬○○下車時，各持西瓜刀一把，頭戴毛線頭
    套，衝進去搶了沒有兩分鐘，就出來上車離開，那你跟癸○○在車上，沒有帶頭套，就建議他們而已，這你在警察局所
    講的是不是實在？）實在…（檢察官問：《同卷240 頁》倒
    數第10行，你在檢察官面前說當天外埔鄉那一件，你跟乙○○、癸○○、壬○○4 個人一起去，你開車，你剛好開車經
    過他家發現樓下燈還亮著，有人在打麻將，你們就想說有錢
    ，那就乙○○、壬○○2 個人進去，你跟癸○○在外面等，
    因為你跟癸○○跟庚○○認識，所以沒有進去，那乙○○跟
    壬○○進去有矇面各帶一把西瓜刀，進去約兩分鐘，他們出
    來搶了六、七千元的現金，庚○○的一支手機，一個年輕人
    的包包，這個你在檢察官面前，所講是不是實在？）實在，
    （檢察官問：《同卷346 頁》第九行，外埔鄉那一件你說是
    乙○○跟壬○○各拿一支西瓜刀矇面進去搶六千多，是他們
    賭博的錢，你在檢察官面前所講的是不是實在？）實在」（
    本院卷第179 頁至第180 頁），而辯護人許盟志反詰問：「
    你在偵一卷第22頁僅提到你跟乙○○、癸○○前往犯案，沒
    有提到壬○○？」被告丁○○經過17秒仍未回答辯護人之詰
    問（本院卷第181 頁），後經辯護人再追問，被告丁○○回
    稱：「不了解辯護人之意思、我就忘記了」，辯護人問：有
    誰下車行搶？被告丁○○稱：「乙○○與癸○○…壬○○在
    車上睡覺，他不知道…他坐在車上，我們3 個人下車，庚○○與貓貍山公園事前搶案都沒有討論要做案…」（本院卷第
    182 頁至第183 頁），辯護人再反詰問其：「今天所述實在
    ，還是在檢察官在警察局陳述比較實在？」被告丁○○經過
    28秒，仍未回答辯護人之問題，後經辯護人追問，點頭說在
    檢察官那邊講得實在（本院卷第18 4頁），辯護人仍再次問
    被告丁○○：「那你意思是剛才你講的不實在？你剛才講說
    這兩次包括外埔鄉庚○○這一件跟貓狸山公園這一件壬○○
    都在車上睡覺，這點是不實在的？」（本院卷第184 頁），
    被告丁○○經過22秒仍沒有回答，辯護人再問：「清楚我的
    問題嗎？請你回答」，被告丁○○終於回答：「嗯，在檢察
    官（所講）的過程都實在」（本院卷第185 頁），檢察官再
    行覆主詰問如下：「（檢察官問《偵二卷191 頁》你在檢察
    官面前有具結過，具結作證過？）對。（檢察官問《同卷
    186 頁、187 頁》檢察官有問癸○○跟壬○○他們兩個人有
    沒有在貓狸山搶被害人的八千七百元，你看187 頁第3 行，
    壬○○當時有回答說他也有下車，但是他負責控制現場，沒
    有拿刀，是丁○○拿一支，另一支是誰拿，他不知道，壬○○在檢察官面前講過這些話，你知道嗎？）不知道。（檢察
    官問：不知道是不是，現在才知道？）對。（檢察官問：《
    偵795 號卷34頁》倒數第3 行，這個是壬○○在警察局所講
    ，警察問他說是什麼人提議到外埔鄉行搶被害人財物，他說
    是丁○○，警察又問他說是不是認識被害人他們，他說他不
    認識，是丁○○認識他們，他曾經去那邊打過麻將，警察又
    問說丁○○提議到外埔鄉○○路行搶被害人財物，案發前你
    們如何分工，在第35頁乙○○他說乙○○開車來公園載我，
    在國道三號大甲交流道有回去癸○○家裡，好像是去拿刀子
    ，丁○○說等一下癸○○跟乙○○下車去行搶，我跟丁○○
    二個人留在車上，為何選定你跟丁○○二個人沒有下車，他
    說他那一天有喝酒，丁○○要開車，警察又問說你說沒有下
    車行搶，為什麼丁○○跟癸○○說你跟乙○○下車進入屋內
    行搶，壬○○說那天本來是他要下車，後來有點醉就沒下車
    去行搶，所以在事前的確有提過分工，你知道壬○○在警察
    局講過這些話嗎？你知道嗎？）不知道。（檢察官問：到底
    壬○○就貓狸山公園跟外埔鄉這二件，壬○○到底有沒有下
    車去行搶？）沒有。（檢察官問：沒有去行搶，那你在檢察
    官面前說的是偽證？）（經過15秒，沒有回答）（檢察官問
    ：請你據實陳述，這兩件壬○○到底有無下車行搶？）（經
    過52秒，沒有回答）（檢察官問：是否可以請你回答？）有
    。（檢察官問：他有下車去行搶，那為什麼你今天猶豫一下
    說有，一下說沒有，為什麼一下子說有一下子說沒有？）因
    為我不知道犯這個案子會被判這麼多年。」（本院卷第185
    頁第187 頁），審判長依據上情，於同日審理中訊問是否有
    被告壬○○所稱阿祥此人，被告丁○○經過28秒不回答，再
    追問，經過17秒仍不回答，後經訊問被告乙○○幾個問題之
    後，再回頭問被告丁○○，其經7 秒仍不回答，受命法官再
    追問，被告丁○○稱：「沒有阿祥這個人」（本院卷第198
    頁至第199 頁），可知道被告丁○○對於被告壬○○是否下
    車一起行搶之證述前後反反覆覆，令人質疑其真實性；本院
    因為被告丁○○供述前後不一，復與被告壬○○之供述有所
    出入，為慎重起見，於97年5 月27日審理結束，請苗栗縣警
    察局苗栗分局再次查明本件是否有如被告壬○○所辯稱：「
    尚有第5 人參與」，被告丁○○於97年5 月28日警察局調查
    時稱：「台中縣外埔鄉庚○○搶案是乙○○與癸○○下車行
    搶，我跟壬○○在車上接應」（本院卷第232 頁最後2 行）
    ，最後審理時也稱：「被告壬○○附表編號四與五都沒有下
    車，要量刑比較輕」（本院卷第335 頁），足證被告壬○○
    事前有參與商議在台中縣外埔鄉庚○○強盜案件。從上供述
    ，被告丁○○有關台中縣外埔鄉庚○○強盜案件，先供述是
    乙○○、壬○○下車持刀進屋內行搶，次稱其與壬○○在車
    上接應，最後再指出壬○○沒有下車是負責接應工作，從被
    告丁○○之證詞雖然無法得知被告壬○○是否有下車行搶之
    行為，但可以明確知道被告壬○○事前是知情的；再查，被
    告乙○○則從警察局、檢察官偵訊均否認其前往台中縣外埔
    鄉行搶（同上卷第22頁至第26頁），並於偵查中證述：「承
    認在銅鑼偷車牌，否認在苗栗偷車牌，承認丑○○搶案及持
    丑○○金融卡領款，與貓貍山公園強盜子○○財物。」、於
    97年4 月18日本院準備程序稱：「承認所有起訴犯行」（本
    院卷第85頁至第91頁），於97年5 月27日審理中對於是否有
    阿祥此人稱不知道，審判長當庭問：「不是5 個人（去）？
    」，其供稱：「當時我有喝醉，都是丁○○安排，他叫我做
    什麼我就做什麼，有時候下車，有時候上車，也不知道有幾
    個人。」（本院卷第198 頁），其於97年5 月28日警察局訊
    問供稱：「我下去，另一個我不知道是誰，我忘記了，分工
    是丁○○分配的，所以我不確定另一個人跟我進去搶的是誰
    ？」（本院卷第235 頁至第236 頁），到本院審理時明確供
    述一起持刀下去是體型與他比較相同之被告癸○○（本院卷
    第236 頁、第290 頁），因此被告丁○○、乙○○、癸○○
    於97年7 月8 日本院審理中均供稱「台中縣外埔鄉庚○○強
    盜案件是被告乙○○、癸○○持刀入屋行搶」無誤，被告丁○○稱：「4 人前往，壬○○沒有下車」（本院卷第332 頁
    ）、被告乙○○供稱：「當初從台中喝酒來，是丁○○開車
    到苗栗，然後換我開，我開之後，當時好像意識不清楚這樣
    ，然後我記得有下車還是沒有下車，沒有子○○說的4 個人
    上他的車，我跟丁○○、癸○○」（本院卷第333 頁至第
    334 頁），被告壬○○最先稱：「有5 個人前往，那時候我
    有問丁○○為何不把阿祥供出來，他說他沒辦法連絡到這個
    阿祥，因為他跟阿祥認識不久，怕無法叫出這個阿祥，會判
    更重。」（本院卷第199 頁），其後於審理中供稱：「丁○○、乙○○、癸○○和阿祥行搶，我在車上」（本院卷第
    333 頁），經查，與台中縣外埔鄉同日被搶之告訴人子○○
    證稱「是4 人進入其車內行搶」，被告乙○○承認開一臺車
    搭載被告丁○○、癸○○、壬○○，也與被告丁○○均供稱
    沒有阿祥此人（本院卷第233 頁、第236 頁、第240 頁），
    而被告丁○○、乙○○也承認是被告乙○○、癸○○持刀、
    被告癸○○亦坦承參與，則被告壬○○與被告丁○○、乙○○、癸○○如無事前商議搶錢，被告壬○○怎會於警察局偵
    訊時供述：「強盜台中縣外埔鄉當日我有去，是乙○○與癸○○下車行搶，我有喝酒所以與丁○○在車上，丁○○提議
    行搶台中縣外埔鄉乙○○開車來豐原載我，下3 號大甲交流
    道癸○○家拿刀子，丁○○說等一下癸○○與乙○○下車進
    去搶…那天我本來要下車，因有一點醉所以沒有進去搶，癸○○、乙○○下車拿西瓜刀，有沒有載頭套我沒有注意看，
    搶6-7 千元，癸○○拿一個小包包」等情（偵字第795 號第
    33頁至第35頁）？以其會與被告丁○○等人一起喝酒，復一
    起搭車前往台中縣外埔鄉，又供述其本來要下車，僅因有酒
    意，所以與被告丁○○一起留在車內（此部分，被告丁○○
    供稱係負責接應工作、被告壬○○辯稱在睡覺，不知情），
    犯案後一起投宿米南汽車旅館，共花費所搶得之財物而觀，
    其辯稱：在車上睡覺，不知道被告丁○○等人要去行搶，實
    難採信；再對照其等於97年1 月24日晚上7 時許，乙○○駕
    駛承租自用小客車，而將其所駕駛另一6630─NS號車輛，則
    暫停於尚成租賃公司內，準備處理債務，而於同年月25日下
    午3 時50分許，經警據報循線在新莊市○○路55號珈多利汽
    車旅館106 號房，查獲並拘提丁○○、癸○○、乙○○及壬○○等四人到案，並在上述租用之7601─MP號自用小客車上
    查扣作案使用之西瓜刀3 支、頭套4 個、手套2 雙、口罩1
    個、三叉梅花扳手2 支等物，被告壬○○如不知情未參與犯
    行，以其居住於「臺中縣豐原市」，何有與被告丁○○、乙○○、癸○○在豐原喝酒之後，駕車到台中縣外埔鄉庚○○
    住處強盜案後，復持續駕駛到苗栗縣苗栗市貓貍山公園籃球
    場強盜告訴人子○○之後，一起入住貓貍山公園籃球場附近
    之米南汽車旅館，之後又於同年月25日4 人一起駕車，車上
    載有作案之工具即「西瓜刀3 支、頭套4 個、手套2 雙、口
    罩1 個、三叉梅花扳手2 支等物」前往台北地區準備處理債
    務，且所強盜所得之財物又一律交付被告丁○○使用於其4
    人吃住玩樂？又直到檢察官於97年2 月15日偵查中才供述上
    有阿祥此人之理（第500 號卷二第327 頁最後一行）？被告
    壬○○辯稱：「僅因酒醉乘坐於車內不知其等強盜財物」等
    詞，應與經驗法則不符，自以被告丁○○供稱其等留在車內
    負責接應工作為真實。參照最高法院73年台上字第1886號判
    例要旨：「共同正犯之意思聯絡，不限於事前有所協議，其
    於行為當時，基於相互之認識，以共同犯罪之意思參與者，
    亦無礙於共同正犯之成立。」、73年台上字第2364號判例要
    旨：「意思之聯絡並不限於事前有所謀議，即僅於行為當時
    有共同犯意之聯絡者，亦屬之，且其表示之方法，亦不以明
    示通謀為必要，即相互間有默示之合致，亦無不可。」、77
    年台上字第2135號判例要旨：「共同正犯之意思聯絡，原不
    以數人間直接發生者為限，即有間接之聯絡者，亦包括在內
    。如甲分別邀約乙、丙犯罪，雖乙、丙間彼此並無直接之聯
    絡，亦無礙於其為共同正犯之成立。」，80年度台上字第
    1870號判決要旨：「按共同正犯應就全部犯罪結果負其責任
    。」本件被告乙○○、癸○○於本院審理時承認下車持刀進
    庚○○屋內行搶，與被害人庚○○、戊○○、甲○○、己○○等人指述有兩人持刀入屋行搶相符，至於被告壬○○則於
    檢察官於97年2 月15日偵訊後才一直堅持有5 個人去（500
    號偵卷二第327 頁），並稱綽號阿祥的人是被告丁○○之朋
    友，僅參與苗栗市福星山（又稱貓貍山）及台中縣外埔鄉搶
    案（本院卷第226 頁），然其未提供綽號阿祥之真實姓名年
    籍地址供本院查證，供述又與被告丁○○、乙○○、癸○○
    供述僅有其等與被告壬○○一起前往，並無阿祥之人參與不
    符，何況依照被告壬○○於供稱當日有喝酒，在車上睡覺，
    沒有下車等情，又怎知道是丁○○提議行搶，並說等一下癸○○與乙○○拿西瓜刀下車行搶之分配工作，復知：「我本
    來要下車，之後有一點醉所以沒有下車行搶」（偵字第795
    號第33頁至第37頁），又如何知道還有第5 個人一起同去，
    分別於警察局、檢察官偵訊時詳述案情之經過（詳見本院卷
    第322 頁至第330 頁）？另參酌告訴人子○○指述由有4 人
    於同日凌晨3 時40分在貓貍山公園籃球場持刀強盜其身上
    8,700 元現金，其中被告丁○○、乙○○、癸○○承認犯行
    ，所剩1 人除同往之被告壬○○外，有誰呢？如果告訴人子
    ○○所稱第4 人是被告壬○○供稱阿祥之人，何以有被告丁○○等人一面稱無阿祥之人，一面又稱壬○○沒有下車之矛
    盾情節？何以被告丁○○等人不認同被告壬○○供述阿祥之
    人參與，又要為被告壬○○脫罪？真正之理由有可能是其等
    並未供述真實犯案之經過，也有可能真的涉案罪刑很重要迴
    護被告壬○○？或真有阿祥之人存在，真的不知道其姓名，
    怕供述不出姓名反而被判刑很重，或其等知道阿祥之人而不
    願意供述其姓名？本院以其等乘坐之車上查獲有頭套4 個而
    言，認為被告丁○○等人所述4 人前往比較符合車上查扣物
    品，認定本案並無阿祥之人參與；但是退步言，本院認為假
    使有被告壬○○供稱阿祥之人，以其等一臺車載作案工具，
    有人下車行搶有人在車上負責接應，留在車內者既然是負責
    接應下車行搶者能迅速逃離現場避免被查獲之逃亡工作，亦
    非對於所犯強盜案件無所作為（偵字第795 號第18頁），因
    此是4 人或5 人一起去，均不影響被告壬○○成立之刑責。
    因此本院認為被告壬○○既然與被告丁○○、乙○○、癸○○等人同乘一車，事後投宿同一汽車旅館，犯案後同花強盜
    所得財物，相隔4 日又聚在一起，一起開車換乘新租之車，
    再一起搭所租賃之車輛，載有作案之工具（西瓜刀3 支、頭
    套4 個、手套2 雙、口罩1 個、三叉梅花扳手2 支等物），
    被告壬○○為「挺」被告丁○○，一起前往台北地區處理債
    務，足以認定被告壬○○對於其與被告丁○○等人一起搭車
    前往所為之犯行均應有強盜之犯意聯絡及行為分擔，均為共
    同正犯，自應就其他共同正犯所實施之行為，同負其責任，
    不管其是否下車行強而有所分別，其辯稱：未下車行搶所以
    不應該成立強盜犯行等情，是誤認共犯之法律概念。另其再
    辯稱僅坐在車內並未下車強盜，不知道其他人要強盜等詞，
    亦與一般人「共乘一車共商一事」之做法不符，難以採信為
    真。
五、被告丁○○、乙○○、癸○○對於附表編號五所示之時間、
    地點，以附表編號五所示之手段，強取告訴人子○○所有之
    現金8,700 元，得手後，現金由丁○○保管，以支應4 人之
    交通、住宿、飲食等花費，並將附表編號三竊得7253─KX號
    車牌隨意丟棄，而將原6630─NS號車牌還原懸掛於車上，之
    後，4 人即駕車前往苗栗市新英里米南汽車旅館208 房住宿
    休息之事實，於本院審理時坦白承認，被告壬○○固承認有
    搭車前往，但否認參與犯行，辯稱在車上睡覺，並未下車云
    云，然查，本件事實有告訴人子○○於警察局調查時指述「
    4-5 名男子到其車旁，持刀叫其下車，又押其回到車內，將
    身上8,00 0元交付，叫其不要下車後駕車離去…矮小的是丁○○，胖的是乙○○，另二人沒有印象，被西瓜刀架住脖子
    ，十分害怕，至少4 人，當晚剛領8,000 元，至少8,000 元
    被搶…矮小的向我稱是跑路的有記我的車牌，不要報警，有
    人戴口罩，有人沒戴口罩」（偵字第500 號第74頁、第76頁
    至第77頁）及其於本院結證稱：「我是剛好在那邊休息，剛
    好就一下車，後面有一台就插到我車子後面，一插下來就四
    個人下車了，不知道一個還是二個拿刀子架我，他說要搶劫
    ，我就沒講話了，他說他跑路要用到錢，叫我身上的錢全部
    拿出來，他架著我，我也不能怎麼樣啊！我就把身上的錢全
    部拿出來，拿給他以後，他還問我說存摺那些有沒有帶，我
    說我沒有帶，他搶完我，把我電話拿走，他要走又把電話還
    給我，然後他一開車，我馬上發動車子追他，追到南苗派出
    所那邊，他們要往大學那邊上去吧！剛好南苗派出所，就那
    個路口紅綠燈有架個攝影機，他們就從那邊上去調頭，他可
    能知道我在追他吧！調頭繞回來往回走，走到有一個小路吧
    ！右手邊有一條小路下去，我追到那邊他們就停下來了，因
    為他們要下車，我趕快就倒退，跑到南苗派出所報警，報警
    然後有調監視錄影帶，那時候就只有2 台車，我那台跟他那
    台，我在追他們的情景。」可證（本院卷第295 頁至第308
    頁），並有乙○○所駕駛自小客車之車籍查詢基本資料、居
    住於米南汽車旅館97年1 月21日旅客登記簿可證強盜後確實
    前往該旅館208 房休息，並登記6630─NS車牌號碼（同上偵
    字第500 號第118 頁、第120 頁），足證被告丁○○、乙○○、癸○○等人之自白與事實相符，堪予採信。再告訴人子
    ○○指述至少有「4 名」被告上車強盜其身上現金，其中被
    告丁○○、乙○○、癸○○坦白承認，被告壬○○則否認，
    並指出尚有綽號阿祥之人前往，然為被告丁○○、乙○○、
    癸○○否認另有阿祥之人，其等並明確供述就是被告壬○○
    一同前往。經查，其中(1)被告壬○○於警察局偵訊時供述：
    「強盜台中縣外埔鄉當日我有去，是乙○○與癸○○下車行
    搶，我有喝酒所以與丁○○在車上，丁○○提議行搶台中縣
    外埔鄉乙○○開車來豐原載我，下3 號大甲交流道癸○○家
    拿刀子，丁○○說等一下癸○○與乙○○下車進去搶…那天
    我本來要下車，因有一點醉所以沒有進去搶，癸○○：乙○○下車拿西瓜刀，有沒有戴頭套我沒有注意看，搶6-7 千元
    ，癸○○拿一個小包包」（偵字第795 號第33頁至第35頁）
    ，其於97年1 月26日偵查時具結證述：「我有下車，但我負
    責控制現場，我沒有拿刀，刀一支丁○○拿的，另一支不知
    道誰拿…我只有參加貓貍山公園這件搶案」（偵字500 號卷
    二第187 頁），而其在檢察官聲請羈押當日，經本院值班
    法官訊問其是否參與被告丁○○、乙○○、癸○○等人持西
    瓜刀強盜被害人子○○身上8,700 元時，仍回答：「有」（
    偵字500 號卷二第212 頁），而其於本院準備程序與審理時
    則否認犯行，並抗辯其僅有前往，但因喝酒沒有下車等情節
    ，甚至於本院97年5 月27日審理中辯稱：「那時候我有問丁○○為何不把阿祥供出來，他說他沒辦法連絡到這個阿祥，
    因為他跟阿祥認識不久，怕無法叫出這個阿祥，會判更重。
    」云云（本院卷第199 頁），以被告壬○○從從84年起即涉
    嫌公共危險案件（70年10月8 日生，僅14歲），復於88年間
    因懲治盜匪條例等案件，曾經法院定執行有期徒刑4 年，尚
    因詐欺案件，經法院判處有期徒刑7 月，亦於96年間有觀察
    、勒戒之經驗，目前尚在執行因施用毒品案件判處有期徒刑
    10月部分，其自97年1 月25日起為警查獲，對於觸犯法律經
    警察局調查、檢察官偵查及本院訊問止，有多次涉案應訊之
    經驗，明白涉案被調查之嚴重性，其與被告丁○○、乙○○
    、癸○○如無事前商議搶錢，並接受被告丁○○所分配之工
    作，何於97年1 月26日偵查時結證：「我有下車，但我負責
    控制現場，我沒有拿刀，刀一支丁○○拿的，另一支不知道
    誰拿…我只有參加貓貍山公園這件搶案」（偵字500 號卷二
    第187 頁），及在檢察官聲請羈押當日，經本院值班法官訊
    問其是否參與被告丁○○、乙○○、癸○○等人持西瓜刀強
    盜被害人子○○身上8,700 元時，仍回答：「有」（偵字
    500 號卷二第212 頁）？所以其在本院之辯詞，除與告訴人
    子○○之指述不符外，與其自己在偵查中之證述亦不符，也
    不符合一般人之思維與做法，令人質疑其辯詞之真實性；再
    查，(2)被告丁○○於97年1 月29日警察局供述被告壬○○有
    參與，且早於米蘭汽車旅館住宿就已商議搶錢籌錢使用，一
    起去苗栗市佳福賣場買2 支西瓜刀、2 個頭套、2 雙手套（
    偵字第795 號第8 頁至第9 頁），甚至於偵查中仍證述：「
    苗栗市貓貍山公園4 個人下去搶，癸○○與壬○○坐後面…
    癸○○與壬○○先下去搶，壬○○只有參加苗栗市貓貍山公
    園跟八里，其他都是我跟乙○○與癸○○三人去搶」（偵字
    500 號卷二第183 頁），而其於本院結證竟翻供前詞，一下
    稱壬○○有下車一下稱沒有下車，不知情（本院卷第178 頁
    至第189 頁、第332 頁、第335 頁），並辯稱是因為罪很重
    ，所以證述反反覆覆（本院卷第188 頁），最後被告丁○○
    、乙○○、癸○○於97年7 月8 日均稱：「壬○○沒有下車
    」（本院第332 頁至第334 頁），除與被告壬○○於警察局
    、檢察官偵訊及本院審理羈押訊問時不符，亦明顯與告訴人
    子○○明確證述有4 人下車涉犯強盜犯行不一致；另查，承
    前項所述，依據其等之陳述，當晚是被告丁○○、乙○○等
    人先開車接癸○○，再去豐原載壬○○，之後到豐原地區某
    一個山上喝酒，原車再到台中縣外埔鄉強盜庚○○等人，又
    改由乙○○開車一起到苗栗貓狸山公園持刀強盜子○○，依
    據乙○○所述，在豐原喝酒中間，丁○○提起台中縣外埔鄉
    詐賭，要去教訓他們，基於朋友義氣所以答應，到外埔之後
    ，丁○○講一些細節，叫其與癸○○下車（本院卷第285 頁
    ）…所偷竊之車牌到外埔鄉才掛上（本院卷第286 頁倒數第
    7 行）…車上有4 個人，壬○○在車上睡到苗栗，到苗栗丁○○把我們叫醒（本院卷第288 頁），足見被告壬○○在喝
    酒之際已經知曉被告丁○○要計畫到台中縣外埔鄉庚○○住
    處強錢搶，也就是被告乙○○所稱之「教訓」、被告壬○○
    所稱之「處理債務」；其等犯了台中縣外埔鄉強盜案後，一
    起開車到苗栗，雖然在車上睡覺，但經被告丁○○叫醒，並
    非如被告廖文證所稱一路睡覺到旅館，不知道發生何事情。
    又以被告壬○○住臺中縣豐原市○○里○○鄰○○路638 號，
    如非應允參與台中縣外埔鄉強盜庚○○等人及苗栗貓狸山公
    園持刀強盜子○○案件，何有在豐原喝酒之後，又一起開車
    到苗栗地區，犯案後，復一起投宿米南汽車旅館，共用所搶
    財物之理？而被告乙○○於偵查中證述：「我、丁○○、癸○○與壬○○一起去，我坐前座，癸○○與壬○○坐在後座
    ，搶8, 700元，沒有分」（偵字500 號卷二第185 頁），足
    見其等係開著一臺車，載有作案之工具，四處犯案。被告乙○○辯稱：被告壬○○未下車強盜，未參與犯案，顯為迴護
    之詞，亦係誤認法律上共犯概念所致。次查，被告乙○○上
    開供述4 人前往，搶8,700 元，與告訴人子○○明確指述有
    4 人下車分別進入前後座相符，就被告壬○○認為其未持刀
    強盜子○○身上現金，辯稱：未參與犯案等情，參照前項最
    高法院有關共犯之觀念，顯然被告壬○○所認知之共犯與法
    律上規定共犯之概念不符。本件被告4 人預先購買西瓜刀、
    頭套、手套等強盜財物之工具，先在台中縣外埔鄉強盜庚○○等4 人財物後，直接原車改由乙○○駕駛開回苗栗市貓貍
    山公園籃球場，車斜插告訴人子○○之車後方，阻止子○○
    駕車離開，被告壬○○與癸○○先後下車進入告訴人子○○
    所駕駛的後座，共同控制車上的乘客，被告丁○○與乙○○
    分持西瓜刀架在告訴人子○○頸部，致使告訴人子○○無法
    抗拒交付身上8, 700元，所得財物交付被告丁○○保管並支
    付被告4 人花費，足以認定被告壬○○與被告丁○○、乙○○、癸○○均是強盜告訴人子○○之共犯無誤，被告乙○○
    辯稱其開車較慢下車，僅下車在旁邊觀看，與告訴人指述被
    告開車插其車後阻止其離開，顯有強盜財物之行為不符，而
    其於最後審理所說：因所犯案刑重，害怕，故供述前不一，
    方為真實。雖然告訴人子○○指述至少被搶8,000 元，而依
    據扣案強盜財物後由丁○○記帳之記事本1 本可知記載所搶
    得現金為8,700 元，被告丁○○係強盜後總管財物者，為明
    確其等分贓數額，其所記載自較告訴人記憶確實，因此認定
    被告丁○○涉案後記載8,700 元較真實可採信。
六、本件復有查獲之客車租賃契約書、本票、尚成租賃公司名片
    、本院核發被告四人之拘票、搜索扣押筆錄（證明拘捕、搜
    索扣押程序合法，及在如事實欄所載之時間地點，查扣被告
    作案之扣押物等事實）、查扣如事實欄所載之作案扣押物等
    （證明被告等竊盜或強盜或提領款項時，所使用之作案物及
    工具等事實）可證被告等人分別或共同觸犯如附表編號一至
    五所示之犯行明確，應予論罪科刑。
七、論罪科刑法條：
    (1)被告丁○○、乙○○、癸○○如附表一、三攜帶之扳手可
      以拆卸車牌，足認係鐵器頂端尖銳，質地堅硬，有該證物
      可稽，如用以施暴、脅迫、抵抗，依一般社會觀念，皆足
      使人之生命、身體、完全受有危害，自堪認為兇器；又西
      瓜刀於客觀上足以危害人之生命身體，此從被告癸○○於
      附表四強盜之時傷及被害人戊○○可證，而依社會通常觀
      念係可供兇器使用之物；被告丁○○等人如附表編號二、
      四、五上持西瓜刀對著被害人等之身體，所實施之脅迫行
      為，已壓抑被害人等之抗拒，使精神上處於不能抗拒之程
      度；或如附表編號二強行押人上車，以塑膠束帶綑綁，或
      如附表編號四以刀劃破被害人戊○○左手、中指等，所實
      施之強暴行為，被害人等為一般百姓，處於上開情形之下
      ，顯已達於喪失意思自由而不能抗拒之程度，被告等施強
      暴、脅迫至使被害人等不能抗拒或無法抗拒後，而取其監
      管中之財物，所為自應成立攜帶兇器強盜罪。核被告丁○○、乙○○、癸○○、壬○○分別係犯如附表編一至五號
      所示之刑法第330 條第1 項之攜帶兇器結夥強盜罪、第
      339 條之2 第1 項非法由自動付款設備取財罪、刑法第
      321 條第1 項第3 款、第4 款攜帶兇器結夥竊盜罪。
    (2)按刑法分則或刑法特別法中規定之結夥二人或三人以上之
      犯罪，應以在場共同實施或在場參與分擔實施犯罪之人為
      限，不包括同謀共同正犯在內。司法院大法官會議釋字第
      一○九號解釋「以自己共同犯罪之意思，事先同謀，而由
      其中一部分之人實施犯罪之行為者，均為共同正犯」之意
      旨，雖明示將「同謀共同正犯」與「實施共同正犯」併包
      括於刑法總則第二十八條之「正犯」之中，但此與規定於
      刑法分則或刑法特別法中之結夥犯罪，其態樣並非一致（
      最高法院76年台上字第7210號判例要旨）。被告壬○○與
      被告丁○○等人在居住於旅館或在豐原喝酒之際就商議如
      何搶錢籌款使用，事後並先購買西瓜刀、手套、頭套使用
      ，犯案之前又一起喝酒，復共乘一臺車前往，只是到現場
      ，因被告壬○○帶有酒意，被告丁○○分配工作時，其分
      配與被告丁○○留在車上負責接應之工作，並非其未下車
      持刀強盜，就認為事前無犯意聯絡，事後無分擔之工作，
      認定被告壬○○為正犯無誤，而在附表編號四所示之台中
      縣外埔鄉庚○○強盜案件，僅被告乙○○、癸○○下車時
      持刀入屋強盜財物，參照上開最高法院判例要旨，尚不構
      成結夥強盜罪，但無礙於其等之共同正犯之成立。因此被
      告丁○○、乙○○就如附表編號一所示之竊盜犯行；另被
      告丁○○、乙○○、癸○○如附表編號三所示之結夥竊盜
      罪；被告丁○○、乙○○、癸○○就附表編號二所示之攜
      帶兇器結夥強盜罪；被告丁○○、乙○○、癸○○、壬○○就附表編號四、五攜帶兇器結夥強盜罪間，分別以附表
      一至五所示之手段為之，有犯意聯絡及行為分擔，均為共
      同正犯。
    (3)被告丁○○等人如附表編號二綑綁被害人丑○○於內車上
      ，以便其等行搶劫，雖係以非法方法剝奪人之行動自由；
      惟此種手段就犯情而論，即屬使人不能抗拒所施用之強暴
      行為，自應包括於強盜行為之內，不另成立妨害自由之罪
      名。被告丁○○、乙○○、癸○○、壬○○就附表編號四
      攜帶西瓜刀強盜庚○○、戊○○、甲○○、己○○之財物
      部分，係一行為觸犯數罪名，為想像競合犯，應從一重處
      斷。又被告癸○○如附表編號四持西瓜刀強盜被害人庚○○等之財物時，於實施強暴行為之過程中，因被害人戊○○撥開其所持之西瓜刀致受有傷害，乃施強暴之當然結果
      ，不另論傷害罪。
    (4)被告丁○○、乙○○所犯附表編號一至五所示之罪，被告
      癸○○所犯附表編號二至五所示之罪，被告壬○○所犯附
      表編號四至五之罪，均犯意各別、行為互殊，均應予分論
      併罰。
    (5)查被告壬○○於88年間因詐欺等案件，經法院判處有期徒
      刑7 月、4 月，並定應執行有期徒刑10月，於92年9 月4
      日執行完畢，此有臺灣高等法院被告前案紀錄表在卷足憑
      ，其於有期徒刑執行完畢後，5 年以內再故意犯本件有期
      徒刑之本罪，應依刑法第47條第1 項累犯之規定，加重其
      刑。
    (6)按自首以對於未發覺之罪投案而受裁判為要件，如案已發
      覺，則被告縱有投案陳述自己犯罪之事實，亦祇可謂為自
      白，不能認為自首（有最高法院26年上字第484 號判例要
      旨可供參考）。又刑法第六十二條所謂發覺，固非以有偵
      查犯罪權之機關或人員確知其人犯罪無誤為必要，而於對
      其發生嫌疑時，即得謂為已發覺；但此項對犯人之嫌疑，
      仍須有確切之根據得為合理之可疑者，始足當之，若單純
      主觀上之懷疑，要不得謂已發生嫌疑（按最高法院72年台
      上字第641 號判例要旨）。末按刑法第六十二條所謂發覺
      ，並非以有偵查犯罪之機關或人員確知其人犯罪無誤為必
      要，而於對其發生嫌疑時，即得謂為已發覺。又犯罪事實
      之一部既已被發覺，雖在檢察官或司法警察官訊問中，被
      告陳述其未發覺之部分犯罪行為，然並不符合刑法第62條
      之規定，不應認有自首之效力（最高法院91年度台上字第
      3570號判決要旨）。經查，證人即服務苗栗縣警察局苗栗
      分局之警員辛○○於本院審理時具結證稱：「癸○○是丁○○已經供出後，詢問癸○○，他才提到他也有參與…因
      為對癸○○精神狀況，感覺有點問題，我們在問的時候，
      提及外埔這件的時候，他自己當時是說不知道有沒有去，
      然後是我們經由癸○○跟丁○○對質的時候，他才說當天
      也有到場，所以他才會承認說外埔這一件。」（本院卷第
      172 頁、第175 頁至第177 頁），而另一位證人即苗栗縣
      警察局苗栗分局之警員卯○○於本院審理時具結證稱：「
      是因為在乙○○的車上有查到一本他們的記事本，記載們
      的做案所得是多少，我就問丁○○，丁○○就一五一十跟
      我們講這件是到哪裡搶、這件是到哪裡搶。竊取寅○○車
      牌是根據米南汽車旅館那邊調到的資料，因為他們做案之
      後回米南…庚○○被搶案，我們認為有去報，然後他們大
      甲分局那邊可能就是還沒有正式通報出來，但是丁○○那
      一天帶我們下去的時候，他們隔壁鄰居都知道這件事情，
      我們問隔壁當義警的，他知道，派出所也有過來。」（本
      院卷第192 頁至第195 頁），足見台中縣外埔鄉庚○○被
      強案件，係因上開證人即警員卯○○在被告乙○○之車上
      查獲被告丁○○記載強盜財物數額之記事本，與被害人等
      報警後，經警方通報資訊相符，並從記事本中得知被告等
      人另犯他案，因而擴大辦案，訊問被告丁○○，並調閱監
      視器查明車輛牌照，循線查獲被告丁○○、乙○○、癸○○偷竊車牌2 次，再逐步循線擴大查證而發現事實，此從
      警員卯○○於97年1 月22日製作之偵查報告記載：「接獲
      被害人丑○○被搶報案，調閱丑○○裕隆衛星工廠至住所
      路線，翻拍三陽牌雅歌2000c c 綠色車號LU-9948 號自小
      客車，在台中縣外埔鄉台中商銀外埔分行提款翻拍照片，
      同案共犯控制被害人徘徊之照片，在過濾中查獲被告丁○○駕駛2000cc綠色車號LU-99 48號自小客車，復得知被告
      丁○○居住於台中縣外埔鄉○○村○ 鄰○○路257 巷12號
      ，以犯罪地點、居住地點、提款地點，行動電話基地臺位
      置均在台中縣外埔鄉附近，因此申請搜索票等情（詳見台
      灣苗栗地方法院檢察署97年度警聲搜字第33號卷），可知
      道承辦員警已經因記事本懷疑被告丁○○在台中縣外埔鄉
      或其他地點有相同之犯案模式逐步偵查中，被告丁○○在
      警察查獲記事本及逐步提示在台中縣外埔鄉犯案之翻拍照
      片之後供述：「台中縣外埔鄉庚○○被強案件」，並非被
      告丁○○在警察尚未查獲任何訊息之前主動透露相關犯案
      情節，參照上開自首之規定，被告丁○○所為顯難符合自
      首之規定；又按中華民國九十四年二月二日總統華總一義
      字第09400014901 號令修正公布刑法第62條「對於未發覺
      之罪自首而受裁判者，得減輕其刑。但有特別規定者，依
      其規定。」，將自首「應減」之法定減刑修正為「得減」
      ，賦予法官對於被告有關自首是否真誠悔改有無減刑等之
      裁量權，並自95年7 月1 日施行。經查，被告丁○○之證
      述係反反覆覆（本院卷第178 頁至第187 頁），本院於97
      年5 月27日審理庭之後，雖檢察官已經偵查過有關被告壬○○是否為共犯，貓狸山公園強盜案是4 個人或5 個人前
      往犯案，本院仍為發現真實，慎重之故，再交由苗栗縣警
      察局苗栗分局再次查證，被告丁○○仍供述「苗栗市福星
      山是我和乙○○、癸○○共3 個人，壬○○在車上，台中
      縣外埔鄉庚○○被搶案件，是乙○○與癸○○下車進入住
      宅行搶，我跟壬○○在車上接應」（本院卷第232 頁），
      如果被告丁○○供述：「苗栗市福星山是其和乙○○、癸○○共3 個人，壬○○在車上」是確實的，則告訴人子○○指述4 人進入其車內之4 人是哪4 人呢？告訴人子○○
      是被刀子架在頸部之受害者，與被告丁○○等人非親非故
      ，無任何恩怨情仇，其指述有4 人下車進入車內，依據其
      係受害者應記憶深刻受害之情節，據其所供述，與被告丁○○、乙○○、癸○○供述當日一起搭車有4 人情節相符
      ，應堪採信，則被告丁○○在偵查中證稱：「4 人犯案」
      ，所指述如非被告壬○○，是何人呢？被告丁○○並未明
      確說明，其雖於本院屢次供述是坦承犯行，實際是有所隱
      瞞，要承辦警員查獲有其犯案之相關訊息或相關證據，其
      才願意交代大概之犯案經過，也不願意詳細供述犯案之經
      過。又其在本院審理中證述貓貍山公園係3 人參與，真意
      又是如何？其前後之供述矛盾係為何由？如果被告壬○○
      屢次供稱：「綽號阿祥的人存在」，被告丁○○在本院於
      97年5 月27日（本院卷第178 頁第187 頁）審理時證述：
      「並無阿祥此人」不就虛偽嗎？本院認為被告丁○○若非
      警員查獲相當證據（例如竊取2 次之車輛牌照掛在相同車
      款分別作為犯案之用、乙○○之領款照片、已經提到台中
      縣外埔鄉犯案地點…）則不願詳述案情，本院認為其並未
      坦承全部犯行（尤其有關被告壬○○是否參與犯罪之部分
      ），亦無真誠悔過之心，尤無接受裁判之勇氣；至於被告
      癸○○部分，依照辯護人提出其罹患精神分裂症（本院卷
      第353 頁，光田綜合醫院97年5 月13日出具診斷證明書記
      載其曾有精神分裂病多年，宜持續治療，並曾於95年11月
      12日至96年1 月5 日，90年5 月29日至90年7 月4 日住院
      治療），參照其於偵查中之供述（偵字第500 號卷二第
      327 頁），必須經被告丁○○之提醒，才能明確知道事實
      經過，因此本院認為要被告癸○○主動告訴警員其在台中
      縣外埔鄉庚○○被搶案之經過，依據被告癸○○之精神狀
      況應有事實上之困難，所以證人辛○○於本院證述其係因
      與被告丁○○對質之後才坦承犯行，應可採信（本院卷第
      175 頁）。本院參照95年7 月1 日施行之刑法第62條之修
      法目的，認被告丁○○、癸○○就是符合自首要件，亦不
      該予以減刑。因此本院認已無必要再向台中縣外埔鄉相關
      派出所調閱是否有被害人庚○○等人被強盜尚未通報警網
      追查之相關資料，附此說明。又如上所述，被告癸○○雖
      然罹患精神分裂症，然其參與附表編號二至五所示犯行之
      際，均能行動自如，並戴頭套、手套、持西瓜刀等，且順
      利逃脫，足證其罹患精神分裂症顯未影響其辨識之行為能
      力，無刑法第19條之適用，附此說明。
    (7)斟酌被告丁○○無前科紀錄；被告乙○○曾於76年間因搶
      奪等罪，經判處有期徒刑9 年6 月，後經減刑為9 年5 月
      ，於80年9 月3 日假釋，於84年12月26日假釋期滿，之後
      均無犯罪前科紀錄；被告癸○○於88年因竊盜案件，經法
      院判處有期徒刑6 月，緩刑2 年，之後即無犯罪紀錄；被
      告壬○○為累犯之素行，均有台灣高等法院被告前案紀錄
      表在卷足憑；及被告丁○○、乙○○、癸○○、壬○○之
      年齡（如當事人欄所記載）、智識（依據警察局調查筆錄
      記載丁○○、癸○○、壬○○均國中畢業、乙○○國小畢
      業），被告丁○○是犯案之提議者，分配工作、駕車者、
      接應者及財物所得統籌花用者，被告乙○○提供車輛及有
      時負責駕駛車輛，及執行強盜者、被告癸○○、壬○○負
      責執行之犯行，如附表編號一至五所示之具體量刑事由欄
      所示之手段、所搶得之財物、分配之贓款、對被害人所生
      危害等一切情狀，分別判處如附表所示之刑，並諭知定應
      執行刑之標準。又檢察官就被告乙○○求處有期徒刑18年
      以上，被告丁○○、癸○○均求處有期徒刑17年以上，被
      告壬○○求量處有期徒刑15年以上，本院以上開事由及附
      表編號一之五所示之事由，認為量處被告丁○○、乙○○
      等人如附表所示之刑度及定如主文所示之刑，較為妥適，
      附此說明。
八、扣案如附表編號一至五沒收欄所載之物，均為被告等出錢購
    買，為其等所有供犯罪所用或預備所用之物，均應依刑法第
    38條第1 項第2 款宣告沒收。
九、應適用法條
    (1)刑事訴訟法第299 條第1 項前段。
    (2)刑法第28條、第321 條第1 項第3 款、第4 款、第330 條
      第1項 、第339 條之2 第1 項、第55條、第47條第1 項、
      第51 條 第5 款、第38條第1 項第2 款。
本案經檢察官林映姿到庭執行職務
中    華    民    國    97    年    7     月    29    日
                  刑事第三庭審判長  法  官  柳章峰
                                    法  官  呂曾達
                                    法  官  張珈禎
以上正本證明與原本無異。
如不服本判決，應於判決送達後10日內向本院提出上訴狀（應抄
附繕本），其未敘述上訴理由者，應於上訴期間屆滿後20日內補
提理由書狀於本院，上訴於臺灣高等法院臺中分院。告訴人或被
害人如對於本判決不服者，應具備理由請求檢察官上訴，其上訴
期間之計算係以檢察官收受判決正本之日期為準。
                                    書記官  黃雅琦
中    華    民    國    97    年    7     月    30    日
附表
┌──┬──────────┬────┬───────┬───┬────┐
│編號│      事    實      │適用法條│    主    文  │沒  收│量刑事由│
├──┼──────────┼────┼───────┼───┼────┤
│ 一 │丁○○因賭博向地下錢│刑法第  │丁○○共同犯攜│三叉梅│被告陳志│
│    │莊借貸而負有債務，夥│321 條第│帶兇器竊盜罪，│花扳手│明、李芳│
│    │同認識二十幾年之李芳│1 項第3 │處有期徒刑柒月│貳支。│武動機為│
│    │武，基於意圖為自己不│款之攜帶│。            │      │犯案之便│
│    │法所有之犯意聯絡，於│兇器竊盜│乙○○共同犯攜│      │，攜帶可│
│    │民國96年12月22日晚上│罪、第28│帶兇器竊盜罪，│      │為兇器使│
│    │11 時 許，在苗栗縣銅│條。    │處有期徒刑柒月│      │用之三叉│
│    │鑼鄉○○○○路口，使│        │。            │      │梅花扳手│
│    │用客觀上足供為兇器使│        │              │      │偷兩面車│
│    │用之其所有三叉梅花扳│        │              │      │牌，做案│
│    │手二支，共同拆卸邱華│        │              │      │後丟棄，│
│    │正所有停放該處之車牌│        │              │      │而未尋獲│
│    │號碼LU              │        │              │      │，造成被│
│    │─9984號車牌兩面，得│        │              │      │害人駕車│
│    │手後，再將該兩面車牌│        │              │      │之不方便│
│    │懸掛在乙○○所有引擎│        │              │      │，復未賠│
│    │號碼為AA-AN05888號之│        │              │      │償害人所│
│    │墨綠色、三陽廠牌自用│        │              │      │生危害。│
│    │小客車上（其原車牌號│        │              │      │        │
│    │碼為6630─NS號，於拆│        │              │      │        │
│    │卸後即放置於車上），│        │              │      │        │
│    │以逃避警察追緝。    │        │              │      │        │
├──┼──────────┼────┼───────┼───┼────┤
│ 二 │丁○○與丑○○於91年│刑法第  │丁○○犯結夥強│帽子壹│被告陳志│
│    │間為居住於三義之鄰居│330 條第│盜罪，處有期徒│頂、頭│明為提議│
│    │關係。丁○○提議並夥│1 項之結│刑捌年陸月；又│套壹個│及負責開│
│    │同乙○○、癸○○，由│夥強盜罪│共同犯非法由自│、口罩│車，強拉│
│    │丁○○駕駛上述懸掛所│及同法第│動付款設備取財│壹個、│丑○○上│
│    │竊得LU─9984號車牌之│339 條之│罪，處有期徒刑│塑膠束│車，與賴│
│    │車輛，搭載癸○○坐於│2 第1 項│柒月。        │帶陸條│美華為鄰│
│    │後座，乙○○坐於右前│之非法由│乙○○犯結夥強│。    │居關係；│
│    │座，於96年12月25日晚│自動付款│盜罪，處有期徒│      │被告李芳│
│    │上8 時50分許，在苗栗│設備取財│刑捌年陸月；又│      │武負責向│
│    │縣三義鄉勝興村16鄰二│罪。    │共同犯非法由自│      │被害人問│
│    │十份423 號前，見賴美│        │動付款設備取財│      │路，並以│
│    │華獨自返家，乃由李芳│        │罪，處有期徒刑│      │手蒙住被│
│    │武下車佯裝問路，並即│        │柒月。        │      │害人賴美│
│    │以手蒙住丑○○之眼臉│        │癸○○犯結夥強│      │華之眼臉│
│    │，乙○○及癸○○合力│        │盜罪，處有期徒│      │，與劉勝│
│    │將丑○○的腳抬起，陳│        │刑捌年；又共同│      │雄合力將│
│    │志明將丑○○強拉上車│        │犯非法由自動付│      │丑○○的│
│    │內後座，丑○○拼命喊│        │款設備取財罪，│      │腳抬起讓│
│    │救命，其等置之不理，│        │處有期徒刑陸月│      │丁○○拉│
│    │仍以紙袋套住丑○○的│        │。            │      │其上車，│
│    │臉部，及以塑膠束帶綁│        │              │      │又以紙袋│
│    │住丑○○之雙手，致賴│        │              │      │套住賴美│
│    │美華不能抗拒，而強取│        │              │      │華的臉部│
│    │丑○○身上之現金新台│        │              │      │，及以塑│
│    │幣（下同）約5 千元及│        │              │      │膠束帶綁│
│    │丑○○所使用之渣打國│        │              │      │住丑○○│
│    │際商業銀行三義分行提│        │              │      │之雙手，│
│    │款卡1 張，並由丁○○│        │              │      │強取賴美│
│    │負責開車，乙○○、劉│        │              │      │華身上  │
│    │勝雄分坐在丑○○左右│        │              │      │5,000 元│
│    │，逼問丑○○提款卡密│        │              │      │，並持賴│
│    │碼後，於同日晚上9 時│        │              │      │美華金融│
│    │34分許，推由乙○○戴│        │              │      │卡負責下│
│    │頭套及口罩，在台中縣│        │              │      │車領款，│
│    │外埔鄉台中商業銀行外│        │              │      │與被告陳│
│    │埔分行自動提款機接續│        │              │      │志明各分│
│    │詐領2 萬元5 次及7 千│        │              │      │43 ,500 │
│    │元1 次，合計接續詐領│        │              │      │元贓款；│
│    │10萬7 千元，得手後，│        │              │      │癸○○分│
│    │再交付2 千元給丑○○│        │              │      │得贓款1 │
│    │，要其於大甲鎮城隍廟│        │              │      │萬元。迄│
│    │附近路邊下車搭乘計程│        │              │      │今均尚未│
│    │車回家並不准報警。陳│        │              │      │賠償被害│
│    │志明等人所搶得款項，│        │              │      │人丑○○│
│    │其中癸○○分得1 萬元│        │              │      │，取得其│
│    │，其餘則由丁○○、李│        │              │      │見諒。  │
│    │芳武平分。          │        │              │      │        │
│    │                    │        │              │      │        │
├──┼──────────┼────┼───────┼───┼────┤
│ 三 │丁○○夥同乙○○、劉│刑法第  │丁○○犯攜帶兇│三叉梅│被告陳志│
│    │勝雄，由丁○○駕駛上│321 條第│器結夥竊盜罪，│花扳手│明、李芳│
│    │述懸掛所竊得LU─9984│1 項第3 │處有期徒刑捌月│貳支。│武、劉勝│
│    │號車牌之車輛，搭載劉│款、第4 │。            │      │雄持做為│
│    │勝雄、乙○○，於97年│款之攜帶│乙○○犯攜帶兇│      │兇器使用│
│    │1 月20日凌晨0 時許左│兇器結夥│器結夥竊盜罪，│      │之三叉梅│
│    │右，在苗栗市中山高速│竊盜罪。│處有期徒刑捌月│      │花扳手竊│
│    │公路苗栗交流道附近，│        │。            │      │取車牌兩│
│    │原由癸○○持三叉梅花│        │癸○○犯攜帶兇│      │面。車牌│
│    │扳手下車，欲拆卸停放│        │器結夥竊盜罪，│      │已經丟棄│
│    │該處之車輛車牌，但因│        │處有期徒刑柒月│      │，未賠償│
│    │動作緩慢，而改由李芳│        │。            │      │被害人所│
│    │武下車使用上述三叉梅│        │              │      │生危害。│
│    │花扳手，拆卸竊取顏增│        │              │      │        │
│    │德所有車牌號碼7253─│        │              │      │        │
│    │KX號車牌兩面（該車輛│        │              │      │        │
│    │於96年12月28日上午8 │        │              │      │        │
│    │時許，在公館鄉玉泉村│        │              │      │        │
│    │17鄰玉泉167 號前，經│        │              │      │        │
│    │寅○○發現失竊），得│        │              │      │        │
│    │手後，懸掛在乙○○所│        │              │      │        │
│    │有引擎號碼為AA-AN058│        │              │      │        │
│    │88號之墨綠色、三陽廠│        │              │      │        │
│    │牌自用小客車上，以逃│        │              │      │        │
│    │避警察追緝（已將原竊│        │              │      │        │
│    │得之LU─9984號車牌隨│        │              │      │        │
│    │意丟棄，而未尋獲）。│        │              │      │        │
├──┼──────────┼────┼───────┼───┼────┤
│ 四 │丁○○夥同乙○○、劉│刑法第  │丁○○犯攜帶兇│西瓜刀│被告陳志│
│    │勝雄及壬○○，因陳志│330 條第│器結夥強盜罪，│支、│明為提議│
│    │明路況比較孰悉，故由│1 項之攜│處有期徒刑柒年│頭套肆│者、負責│
│    │丁○○駕駛上述懸掛所│帶兇器結│陸月。        │個、手│開車接應│
│    │竊得7253─KX號車牌之│夥強盜罪│乙○○犯攜帶兇│套貳雙│及駕車逃│
│    │車輛，搭載乙○○、劉│。      │器結夥強盜罪，│、口罩│亡、贓款│
│    │勝雄及壬○○，於97年│        │處有期徒刑柒年│壹個。│之統一花│
│    │1 月21日凌晨0 時15分│        │陸月。        │      │用；被告│
│    │許，在台中縣外埔鄉中│        │癸○○犯攜帶兇│      │乙○○、│
│    │山路33號庚○○之住宅│        │器結夥強盜罪，│      │癸○○下│
│    │，因丁○○認識庚○○│        │處有期徒刑柒年│      │車持刀負│
│    │，而由乙○○、癸○○│        │貳月。        │      │責強盜被│
│    │均戴深色頭套及手套，│        │壬○○犯攜帶兇│      │害人等4 │
│    │均手持西瓜刀，因該屋│        │器結夥強盜罪，│      │人之財物│
│    │未上鎖，其等直接進入│        │累犯，處有期徒│      │，並持刀│
│    │該屋內，持刀喝令並致│        │刑柒年陸月。  │      │傷及被害│
│    │使正在打麻將之庚○○│        │              │      │人戊○○│
│    │、戊○○、甲○○、陳│        │              │      │所生之危│
│    │廖志等四人不能抗拒，│        │              │      │害，被告│
│    │較瘦小之癸○○將麻將│        │              │      │壬○○負│
│    │桌上及抽屜內現金約楊│        │              │      │責接應及│
│    │素麗1,700 多元、陳居│        │              │      │逃亡。所│
│    │發1,000 多元、甲○○│        │              │      │強得之財│
│    │2,200 多元、己○○  │        │              │      │物6 千多│
│    │1,100多元，合計6,000│        │              │      │元供被告│
│    │多元放在帶來塑膠袋內│        │              │      │4 人花用│
│    │衝出去，比較壯之李芳│        │              │      │。已經取│
│    │武叫其等將身上的錢交│        │              │      │得被害人│
│    │出來，戊○○因而交出│        │              │      │4 人之見│
│    │身上1,000 元、庚○○│        │              │      │諒，有和│
│    │之摩托羅拉廠牌手機1 │        │              │      │解書在卷│
│    │支、及己○○之皮包1 │        │              │      │可證及被│
│    │個（內有身份證駕照等│        │              │      │告丁○○│
│    │物），當時，戊○○因│        │              │      │、乙○○│
│    │以手撥開癸○○所持西│        │              │      │、癸○○│
│    │瓜刀，而被癸○○手持│        │              │      │均坦承犯│
│    │之西瓜刀劃傷，造成陳│        │              │      │行，被告│
│    │居發受有左手、中指、│        │              │      │壬○○否│
│    │無名指及小指裂傷等傷│        │              │      │認犯行之│
│    │害（傷害部分未據告訴│        │              │      │態度。  │
│    │），得手後，將庚○○│        │              │      │        │
│    │家大門關上，叫其等不│        │              │      │        │
│    │准出外看，乙○○等人│        │              │      │        │
│    │則將現金交由丁○○保│        │              │      │        │
│    │管，以支應四人之交通│        │              │      │        │
│    │、住宿、飲食等花費，│        │              │      │        │
│    │其餘物品則隨意丟棄。│        │              │      │        │
├──┼──────────┼────┼───────┼───┼────┤
│ 五 │丁○○夥同乙○○、劉│刑法第  │丁○○犯攜帶兇│西瓜刀│被告李芳│
│    │勝雄及壬○○，由李芳│330 條第│器結夥強盜罪，│支、│武負責開│
│    │武駕駛上述懸掛所竊得│1 項之攜│處有期徒刑捌年│頭套肆│車阻擋被│
│    │7253─KX號車牌之車輛│帶兇器結│陸月。        │個、手│害人去路│
│    │，搭載丁○○、癸○○│夥強盜罪│乙○○犯攜帶兇│套貳雙│，另與被│
│    │及壬○○，於同日凌晨│。      │器結夥強盜罪，│、口罩│告丁○○│
│    │3 時40分許，在苗栗市│        │處有期徒刑捌年│壹個。│負責持刀│
│    │大同里貓狸山公園籃球│        │陸月。        │      │架住被害│
│    │場，先將車斜插在鄧國│        │癸○○犯攜帶兇│      │人頸部、│
│    │宏所駕駛之車牌號碼BN│        │器結夥強盜罪，│      │被告陳志│
│    │─6968號自用小客車後│        │處有期徒刑捌年│      │明除持刀│
│    │面，四人均下車分別進│        │貳月。        │      │外亦開口│
│    │入子○○自小客車內，│        │壬○○犯攜帶兇│      │叫被害人│
│    │其中癸○○戴口罩，陳│        │器結夥強盜罪，│      │拿錢出來│
│    │志明及乙○○手持西瓜│        │累犯，處有期徒│      │；被告劉│
│    │刀各一支則進入駕駛座│        │刑捌年肆月。  │      │勝雄與廖│
│    │及副駕駛座旁將刀架在│        │              │      │文正負責│
│    │子○○頸部兩側，另二│        │              │      │進入後座│
│    │人則分別進入自小客車│        │              │      │控制另位│
│    │後座控制另一名後座乘│        │              │      │在場者。│
│    │客，丁○○並以因其要│        │              │      │所得8,  │
│    │跑路需要金錢使用為由│        │              │      │700 元由│
│    │，喝令子○○下車及交│        │              │      │丁○○負│
│    │付財物，致使子○○不│        │              │      │責統一花│
│    │能抗拒，而強取子○○│        │              │      │費在被告│
│    │所有之現金8,700 元，│        │              │      │日常生活│
│    │得手後，現金由丁○○│        │              │      │所需。迄│
│    │保管，以支應四人之交│        │              │      │今尚未取│
│    │通、住宿、飲食等花費│        │              │      │得被害人│
│    │，並將如附表編號三所│        │              │      │之見諒。│
│    │竊得7253─KX號車牌隨│        │              │      │        │
│    │意丟棄，而將原6630─│        │              │      │        │
│    │NS號車牌還原懸掛於車│        │              │      │        │
│    │上，之後，四人即駕車│        │              │      │        │
│    │前往苗栗市新英里米南│        │              │      │        │
│    │汽車旅館208 房住宿休│        │              │      │        │
│    │息。                │        │              │      │        │
└──┴──────────┴────┴───────┴───┴────┘
附錄本案論罪科刑法條：
中華民國刑法第321條第1項
犯竊盜罪而有左列情形之一者，處6月以上、5年以下有期徒刑：
一於夜間侵入住宅或有人居住之建築物、船艦或隱匿其內而犯之
者。
二  毀越門扇、牆垣或其他安全設備而犯之者。
三  攜帶兇器而犯之者。
四  結夥三人以上而犯之者。
五  乘火災、水災或其他災害之際而犯之者。
六  在車站或埠頭而犯之者。
中華民國刑法第330條第1項
犯強盜罪而有第321條第1項各款情形之一者，處7年以上有期徒
刑。
中華民國刑法第339條之2
意圖為自己或第三人不法之所有，以不正方法由自動付款設備取
得他人之物者，處3年以下有期徒刑、拘役或1萬元以下罰金。
以前項方法得財產上不法之利益或使第三人得之者，亦同。


司法院資訊處製作；財團法人民間司法改革基金會備份。
